【裁判字號】    94,上訴,1045
【裁判日期】    950221
【裁判案由】    強盜
【裁判全文】
臺灣高等法院臺南分院刑事判決        94年度上訴字第1045號
上  訴  人
即  被  告  乙○○
                      )
            辛○○
共      同
指定辯護人  本院公設辯護人癸○○
上列上訴人因強盜案件，不服臺灣臺南地方法院94年度訴字第72
4號中華民國94年8月31日第一審判決（起訴案號：臺灣臺南地方
法院檢察署94年度偵字第6763號），提起上訴暨蒞庭檢察官聲請
併案審理（聲請文號：檢地字第1076號），本院判決如下：
    主  文
原判決撤銷。
乙○○、辛○○共同連續意圖為自己不法之所有，攜帶兇器，以
強暴、脅迫至使不能抗拒，而取他人之物，累犯，各處有期徒刑
捌年陸月。扣案菜刀、西瓜刀各壹把、手套貳雙、口罩貳個、麻
袋貳個、帽子參頂、黑色外套壹件均沒收。
    事  實
一、乙○○前於九十年間，因竊盜案件，經判處有期徒刑十月確
    定，並於九十二年八月二十九日縮刑期滿執行完畢。辛○○
    前於九十年間，因贓物案件，經判處有期徒刑三月確定，並
    於九十一年六月十三日執行完畢。詎二人猶不知警惕，共同
    組成強盜集團，並基於意圖為自己不法所有之概括犯意聯絡
    ，於附表編號一至五所示之時間、地點，二人分持菜刀及西
    瓜刀等兇器，連續至附表編號一至五所示之便利超商內，以
    高舉菜刀及西瓜刀之方式，脅迫如附表所示之被害人，致附
    表編號一至五所示之被害人無法抗拒，乙○○及辛○○二人
    隨即進入櫃臺內拿取如附表所示之財物，得手後朋分花用；
    又乙○○復承前揭意圖為自己不法所有之犯意，於附表編號
    六所示之時間、地點，手持菜刀，至附表編號六所示之界楊
    超商內，以菜刀抵住並強押甲○○至櫃臺角落，並用膠帶捆
    住甲○○雙手，致甲○○無法抗拒，而取走櫃臺抽屜內現金
    六萬元；又辛○○與洪榮祥於附表編號七所示之時間、地點
    分別持刀及槍（均未扣案無從認定有無殺傷力，故不適用槍
    砲彈藥刀械管制條例）對該商店員工（已離職姓名不詳）施
    強暴脅迫，致不能抗拒，而強取如附表編號七所示之財物。
    而乙○○與顏俊信於附表編號八所示時間、地點，各持西瓜
    刀一把，對該商店員工陳信彰施強暴脅迫，致不能抗拒，而
    強取如附表編號八所示之財物。嗣於九十四年四月二十日上
    午經警持檢察官所核發之拘票，分別於臺南縣東山鄉聖賢村
    北勢寮八四號之一及臺南縣新營市○○路七七號拘提到案，
    並於辛○○身上扣得被害人子○○所遭搶之行動電話一支（
    序號000000000000000），並持法院所核發
    之搜索票至乙○○位於臺南縣東山鄉聖賢村北寮八四之一號
    住處搜索，並扣得被害人所遭搶之電話ＩＣ卡六十二張、網
    路遊戲儲值卡十六張、行動電話儲值卡十六張以及供犯罪所
    用之菜刀、西瓜刀各一把、手套二雙、口罩二個、麻袋二個
    、帽子三頂、黑色外套一件。以及被告二人於本院審理時自
    白附表編號七、八號部分犯行。
二、案經臺灣臺南地方法院檢察署檢察官指揮警政署刑事警察局
    及高雄縣政府警察局左營分局偵查起訴。
    理  由
壹、程序方面：
一、按被告以外之人於審判外之陳述，雖不符刑事訴訟法第一百
    五十九條之一至第一百五十九條之四等四條之規定，而經當
    事人於審判程序同意作為證據，法院審酌該言詞陳述或書面
    陳述作成時之情況，認為適當者，亦得為證據。當事人、代
    理人或辯護人於法院調查證據時，知有第一百五十九條第一
    項不得為證據之情形，而未於言詞辯論終結前聲明異議者，
    視為有前項之同意，刑事訴訟法第一百五十九條之五定有明
    文。查被告及辯護人對於被害人丁○○、丙○○、己○○、
    壬○○、甲○○、子○○、戊○、庚○○等人於警詢之證詞
    ，並未爭執其證據能力，揆之上開規定，被害人等之證詞，
    自得作為本件之證據，合先敘明。
二、檢察官就犯罪事實一部起訴者，其效力及於全部，刑事訴訟
    法第二百六十七條定有明文。本件被告等所為如附表編號七
    、八所示部分事實，雖非檢察官起訴事實，但檢察官認與本
    案起訴事實有連續犯之裁判上一罪關係，本院自應一併審理
    。
貳、實體方面：
一、訊據上訴人即被告乙○○、辛○○對於上開事實坦承不諱，
    二人之自白並互核相符，並與被害人丁○○、丙○○、己○○、壬○○、甲○○、子○○、戊○、庚○○等人之指述相
    符，並有電話ＩＣ卡六十二張、網路遊戲儲值卡十六張、行
    動電話儲值卡十六張以及供犯罪所用之菜刀、西瓜刀各一把
    、手套二雙、口罩二個、麻袋二個、帽子三頂、黑色外套一
    件扣案及遭搶之超商監視錄影器翻拍照片數幀在卷可資佐證
    ，被告乙○○、辛○○之自白核與事實相符，本案事證明確
    ，被告二人犯行均堪認定。
二、按刑法第三百二十一條第一項第三款之攜帶兇器竊盜罪，係
    以行為人攜帶兇器竊盜為其加重條件，此所謂兇器，其種類
    並無限制，凡客觀上足對人之生命、身體、安全構成威脅，
    具有危險性之兇器均屬之，且祇須行竊時攜帶此種具有危險
    性之兇器為已足，並不以攜帶之初有行兇之意圖為必要（最
    高法院七十九年臺上字第五二五三號判例意旨參照）。查本
    案被告乙○○、辛○○分別攜帶之菜刀、西瓜刀各一把，為
    金屬材質，質地堅硬，刀鋒銳利，依一般社會通念，足以使
    人之身體、生命產生危險，自堪認係兇器。又被告二人分別
    或共同於附表編號一至八所示之時間、地點，分持菜刀及西
    瓜刀等兇器，連續至附表編號一至八所示之便利超商內，以
    高舉菜刀及西瓜刀脅迫如附表所示之被害人，致附表所示之
    被害人無法抗拒等方式強盜財物，核其所為，均係犯刑法第
    三百三十條第一項意圖為自己不法之所有，攜帶兇器，以強
    暴、脅迫至使不能抗拒，而使他人交付其物之加重強盜罪。
    而被告乙○○、辛○○二人間就附表編號一至五；被告辛○○與洪榮祥二人間就附表編號七；被告乙○○與顏俊信二人
    間就附表編號八所示之加重強盜犯行，均有犯意聯絡、行為
    分擔，皆為共同正犯，應就各共犯之所為負全部責任。被告
    乙○○、辛○○先後多次加重強盜犯行，時間緊接，所犯均
    係構成要件相同之罪，顯均係基於概括犯意反覆為之，應依
    刑法第五十六條之規定，以一罪論，並加重其刑。又被告乙○○、辛○○分別有事實欄所載之前科科刑及執行紀錄，有
    臺灣臺南地方法院檢察署刑案資料查註紀錄表、臺灣高等法
    院被告全國前案紀錄表各一件在卷可按，其受有期徒刑之執
    行完畢，五年以內再犯有期徒刑以上之罪，為累犯，應各依
    刑法第四十七條之規定，遞加重其刑。
三、原審以被告乙○○、辛○○二人罪證明確，因予論罪科刑，
    固非無見，惟原判決就被告二人在本院審理時始自白如附表
    編號七、八部分事實未及審究，自有未洽。雖上訴意旨空言
    指摘原判決量刑過重，為無理由，然原判決既有上述可議之
    處，即屬無可維持，自應由本院依法將原判決撤銷改判，以
    期適法。爰審酌被告乙○○有如附表所示七次之加重強盜犯
    行、被告辛○○除本案六次加重強盜犯行外，曾有多項前科
    ，素行不佳，渠等二人年輕力盛，竟不思自力更生，卻分持
    菜刀、西瓜刀侵入便利超商，以持刀脅迫或綑綁被害人雙手
    之方式強盜財物，其手段對被害人丁○○等人身心影響程度
    非輕，並已造成被害人等財產上之損失，且嚴重危害社會秩
    序、公共安全，犯罪所生之危害甚鉅，且於本院審理時自白
    各另犯一案，依理因罪數增加其刑度亦應加重，惟念被告乙○○、辛○○二人迭於警詢、偵查時及審理中均坦承全部犯
    行，且深表悔意，犯後態度良好等一切情狀，量處如主文第
    二項所示之刑。
四、被告乙○○、辛○○持以強盜之菜刀、西瓜刀各一把及手套
    二雙、口罩二個、麻袋二個、帽子三頂、黑色外套一件，均
    為供被告乙○○、辛○○犯本案所用之物，且屬被告二人所
    有，業據被告二人供承在卷，爰依刑法第三十八條第三項、
    第一項第二款規定宣告沒收。另所犯附表編號七、八所使用
    之刀一把、槍一枝，以及西瓜刀二把，均因質材、式樣不明
    ，無法確定其特徵，為免執行之困難，爰不另為沒收之諭知
    。
據上論斷，應依刑事訴訟法第三百六十九條第一項前段、第三百
六十四條、第二百九十九條第一項前段，刑法二十八條、第五十
六條、第三百三十條第一項、第四十七條、第三十八條第一項第
二款，判決如主文。
本案經檢察官蘇南桓到庭執行職務。
中    華    民    國  九十五  年    二    月  二十一  日
                    刑事第二庭    審判長法  官  葉居正
                                        法  官  高明發
                                        法  官  李文福
以上正本證明與原本無異。
如不服本判決，應於收受本判決後十日內向本院提出上訴書狀。
其未敘述上訴理由者並得於提起上訴後十日內向本院補提理由書
狀（均須按他造當事人之人數附繕本）「切勿逕送上級法院」。
                                        書記官  李良倩
中    華    民    國  九十五  年    二    月  二十一  日
附錄：本判決論罪科法條：
刑法第三百三十條第一項
犯強盜罪而有第三百二十一條第一項各款情形之一者，處七年以
上有期徒刑。
附表：
┌──┬───┬────┬─────┬───┬─────┐
│編號│被告  │時間    │地點      │被害人│所搶財物  │
├──┼───┼────┼─────┼───┼─────┤
│一  │辛○○│94年3月9│臺南縣新營│丁○○│現金9865元│
│    │乙○○│日凌晨3 │市民榮里太│      │          │
│    │      │時10分許│子31號「寶│      │          │
│    │      │        │貝熊超商」│      │          │
├──┼───┼────┼─────┼───┼─────┤
│二  │辛○○│94年3月1│臺南縣佳里│丙○○│現金10000 │
│    │乙○○│3日凌晨4│鎮○○路10│      │元、七星牌│
│    │      │時許    │8號「STOP │      │香菸15包、│
│    │      │        │超商」    │      │行動電話補│
│    │      │        │          │      │充卡及網路│
│    │      │        │          │      │遊戲卡60張│
├──┼───┼────┼─────┼───┼─────┤
│三  │辛○○│94年3月2│臺南縣鹽水│己○○│現金94000 │
│    │乙○○│5日凌晨4│鎮○○路93│      │元、行動電│
│    │      │時30分許│號「中日超│      │話補充卡14│
│    │      │        │商」      │      │張        │
├──┼───┼────┼─────┼───┼─────┤
│四  │辛○○│94年4月4│臺南縣佳里│壬○○│現金20000 │
│    │乙○○│日凌晨4 │鎮禮化里31│      │元        │
│    │      │時53分許│0號「巨蛋 │      │          │
│    │      │        │超商」    │      │          │
├──┼───┼────┼─────┼───┼─────┤
│五  │辛○○│94年4月1│臺南縣新營│子○○│現金50000 │
│    │乙○○│9日凌晨3│市○○街10│      │元、行動電│
│    │      │時58分許│0號「翁財 │      │話補充卡50│
│    │      │        │記超商」  │      │張、行動電│
│    │      │        │          │      │話1支（序3│
│    │      │        │          │      │0000000000│
│    │      │        │          │      │6632）    │
├──┼───┼────┼─────┼───┼─────┤
│六  │乙○○│94年4月1│臺南縣新營│甲○○│現金60000 │
│    │      │0日凌晨4│市○○路2 │      │元        │
│    │      │時20分許│段251號「 │      │          │
│    │      │        │界楊超商」│      │          │
├──┼───┼────┼─────┼───┼─────┤
│七  │辛○○│94年1、2│高雄市左營│戊○及│現金10000 │
│    │洪榮祥│月間凌晨│區○○路10│一名不│餘元及一袋│
│    │      │3、4時戴│號1樓「全 │詳姓名│代幣（數目│
│    │      │安全帽持│日超商」  │之員工│不詳）    │
│    │      │刀及槍  │          │      │          │
├──┼───┼────┼─────┼───┼─────┤
│八  │乙○○│94年3、4│臺南縣水│庚○○│現金30000 │
│    │顏俊信│月間某日│鎮○○路14│陳信彰│元。      │
│    │      │凌晨3、4│0之2號1樓 │      │          │
│    │      │時，戴鴨│「中日超商│      │          │
│    │      │舌帽，持│」        │      │          │
│    │      │西瓜刀  │          │      │          │
└──┴───┴────┴─────┴───┴─────┘


司法院資訊處製作；財團法人民間司法改革基金會備份。
